---
title: "Mobility"
author: "Marisangila Alves"
date: "10/26/2021"
output:
  html_document: default
  pdf_document: default
---

```{r setup, include=FALSE, warning=FALSE, message=FALSE}
knitr::opts_chunk$set(echo = TRUE)
library(readxl)
library(dplyr)
library(ggplot2)
library(plyr)
library(cowplot)
library(TTR)
```

```{r echo=FALSE, message=FALSE}
save = FALSE
save_pt = FALSE
# zipf 0.2
rate_admission02 <- data.frame(read_excel("../dataAnalysis/data/mobility/instance_mobility10_fixo.xlsx", sheet='Rate_Admission', col_names=TRUE))
server_use02 <- data.frame(read_excel("../dataAnalysis/data/mobility/instance_mobility10_fixo.xlsx", sheet='Server_Use', col_names=TRUE))
cache_vs_cloud02 <- data.frame(read_excel("../dataAnalysis/data/mobility/instance_mobility10_fixo.xlsx", sheet='CacheVsCloud', col_names=TRUE))
server_use_by_type02 <- data.frame(read_excel("../dataAnalysis/data/mobility/instance_mobility10_fixo.xlsx", sheet='Server_Use_By_Type', col_names=TRUE))
scattering_optic02 <- data.frame(read_excel("../dataAnalysis/data/mobility/instance_mobility10_fixo.xlsx", sheet='Scattering_Optic', col_names=TRUE))
scattering_wireless02 <- data.frame(read_excel("../dataAnalysis/data/mobility/instance_mobility10_fixo.xlsx", sheet='Scattering_Wireless', col_names=TRUE))
load_links_optic02 <- data.frame(read_excel("../dataAnalysis/data/mobility/instance_mobility10_fixo.xlsx", sheet='Load_Links_Optic', col_names=TRUE))
load_links_wireless02 <- data.frame(read_excel("../dataAnalysis/data/mobility/instance_mobility10_fixo.xlsx", sheet='Load_Links_Wireless', col_names=TRUE))
path_Realloc02 = data.frame(read_excel("../dataAnalysis/data/mobility/instance_mobility10_fixo.xlsx", sheet='Paths_Reallocation', col_names=TRUE))
host_Realloc02 = data.frame(read_excel("../dataAnalysis/data/mobility/instance_mobility10_fixo.xlsx", sheet='Hosts_Reallocation', col_names=TRUE))

poisson02 = data.frame(read_excel("../dataAnalysis/data/mobility/instance_mobility10_fixo.xlsx", sheet='Poisson', col_names=TRUE))
zipf02 = data.frame(read_excel("../dataAnalysis/data/mobility/instance_mobility10_fixo.xlsx", sheet='Zipf', col_names=TRUE))
times02 <- read.table("../dataAnalysis/data/mobility/instance_mobility2.dat", header = TRUE)
delay02 = data.frame(read_excel("../dataAnalysis/data/mobility/instance_mobility10_fixo.xlsx", sheet='Delay', col_names=TRUE))

# zipf 0.4
rate_admission04 <- data.frame(read_excel("../dataAnalysis/data/mobility/instance_mobility4.xlsx", sheet='Rate_Admission', col_names=TRUE))
server_use04 <- data.frame(read_excel("../dataAnalysis/data/mobility/instance_mobility4.xlsx", sheet='Server_Use', col_names=TRUE))
cache_vs_cloud04 <- data.frame(read_excel("../dataAnalysis/data/mobility/instance_mobility4.xlsx", sheet='CacheVsCloud', col_names=TRUE))
server_use_by_type04 <- data.frame(read_excel("../dataAnalysis/data/mobility/instance_mobility4.xlsx", sheet='Server_Use_By_Type', col_names=TRUE))
scattering_optic04 <- data.frame(read_excel("../dataAnalysis/data/mobility/instance_mobility4.xlsx", sheet='Scattering_Optic', col_names=TRUE))
scattering_wireless04 <- data.frame(read_excel("../dataAnalysis/data/mobility/instance_mobility4.xlsx", sheet='Scattering_Wireless', col_names=TRUE))
load_links_optic04 <- data.frame(read_excel("../dataAnalysis/data/mobility/instance_mobility4.xlsx", sheet='Load_Links_Optic', col_names=TRUE))
load_links_wireless04 <- data.frame(read_excel("../dataAnalysis/data/mobility/instance_mobility4.xlsx", sheet='Load_Links_Wireless', col_names=TRUE))
path_Realloc04 = data.frame(read_excel("../dataAnalysis/data/mobility/instance_mobility4.xlsx", sheet='Paths_Reallocation', col_names=TRUE))
host_Realloc04 = data.frame(read_excel("../dataAnalysis/data/mobility/instance_mobility4.xlsx", sheet='Hosts_Reallocation', col_names=TRUE))

poisson04 = data.frame(read_excel("../dataAnalysis/data/mobility/instance_mobility4.xlsx", sheet='Poisson', col_names=TRUE))
zipf04 = data.frame(read_excel("../dataAnalysis/data/mobility/instance_mobility4.xlsx", sheet='Zipf', col_names=TRUE))
times04 <- read.table("../dataAnalysis/data/mobility/instance_mobility4.dat", header = TRUE)
delay04 = data.frame(read_excel("../dataAnalysis/data/mobility/instance_mobility4.xlsx", sheet='Delay', col_names=TRUE))

# zipf 0.6
rate_admission06 <- data.frame(read_excel("../dataAnalysis/data/mobility/instance_mobility6.xlsx", sheet='Rate_Admission', col_names=TRUE))
server_use06 <- data.frame(read_excel("../dataAnalysis/data/mobility/instance_mobility6.xlsx", sheet='Server_Use', col_names=TRUE))
cache_vs_cloud06 <- data.frame(read_excel("../dataAnalysis/data/mobility/instance_mobility6.xlsx", sheet='CacheVsCloud', col_names=TRUE))
server_use_by_type06 <- data.frame(read_excel("../dataAnalysis/data/mobility/instance_mobility6.xlsx", sheet='Server_Use_By_Type', col_names=TRUE))
scattering_optic06 <- data.frame(read_excel("../dataAnalysis/data/mobility/instance_mobility6.xlsx", sheet='Scattering_Optic', col_names=TRUE))
scattering_wireless06 <- data.frame(read_excel("../dataAnalysis/data/mobility/instance_mobility6.xlsx", sheet='Scattering_Wireless', col_names=TRUE))
load_links_optic06 <- data.frame(read_excel("../dataAnalysis/data/mobility/instance_mobility6.xlsx", sheet='Load_Links_Optic', col_names=TRUE))
load_links_wireless06 <- data.frame(read_excel("../dataAnalysis/data/mobility/instance_mobility6.xlsx", sheet='Load_Links_Wireless', col_names=TRUE))
path_Realloc06 = data.frame(read_excel("../dataAnalysis/data/mobility/instance_mobility6.xlsx", sheet='Paths_Reallocation', col_names=TRUE))
host_Realloc06 = data.frame(read_excel("../dataAnalysis/data/mobility/instance_mobility6.xlsx", sheet='Hosts_Reallocation', col_names=TRUE))

poisson06 = data.frame(read_excel("../dataAnalysis/data/mobility/instance_mobility6.xlsx", sheet='Poisson', col_names=TRUE))
zipf06 = data.frame(read_excel("../dataAnalysis/data/mobility/instance_mobility6.xlsx", sheet='Zipf', col_names=TRUE))
times06 <- read.table("../dataAnalysis/data/mobility/instance_mobility6.dat", header = TRUE)
delay06 = data.frame(read_excel("../dataAnalysis/data/mobility/instance_mobility6.xlsx", sheet='Delay', col_names=TRUE))

# zipf 0.8
rate_admission08 <- data.frame(read_excel("../dataAnalysis/data/mobility/instance_mobility8.xlsx", sheet='Rate_Admission', col_names=TRUE))
server_use08 <- data.frame(read_excel("../dataAnalysis/data/mobility/instance_mobility8.xlsx", sheet='Server_Use', col_names=TRUE))
cache_vs_cloud08 <- data.frame(read_excel("../dataAnalysis/data/mobility/instance_mobility8.xlsx", sheet='CacheVsCloud', col_names=TRUE))
server_use_by_type08 <- data.frame(read_excel("../dataAnalysis/data/mobility/instance_mobility8.xlsx", sheet='Server_Use_By_Type', col_names=TRUE))
scattering_optic08 <- data.frame(read_excel("../dataAnalysis/data/mobility/instance_mobility8.xlsx", sheet='Scattering_Optic', col_names=TRUE))
scattering_wireless08 <- data.frame(read_excel("../dataAnalysis/data/mobility/instance_mobility8.xlsx", sheet='Scattering_Wireless', col_names=TRUE))
load_links_optic08 <- data.frame(read_excel("../dataAnalysis/data/mobility/instance_mobility8.xlsx", sheet='Load_Links_Optic', col_names=TRUE))
load_links_wireless08 <- data.frame(read_excel("../dataAnalysis/data/mobility/instance_mobility8.xlsx", sheet='Load_Links_Wireless', col_names=TRUE))
path_Realloc08 = data.frame(read_excel("../dataAnalysis/data/mobility/instance_mobility8.xlsx", sheet='Paths_Reallocation', col_names=TRUE))
host_Realloc08 = data.frame(read_excel("../dataAnalysis/data/mobility/instance_mobility8.xlsx", sheet='Hosts_Reallocation', col_names=TRUE))

poisson08 = data.frame(read_excel("../dataAnalysis/data/mobility/instance_mobility8.xlsx", sheet='Poisson', col_names=TRUE))
zipf08 = data.frame(read_excel("../dataAnalysis/data/mobility/instance_mobility8.xlsx", sheet='Zipf', col_names=TRUE))
times08 <- read.table("../dataAnalysis/data/mobility/instance_mobility8.dat", header = TRUE)
delay08 = data.frame(read_excel("../dataAnalysis/data/mobility/instance_mobility8.xlsx", sheet='Delay', col_names=TRUE))

# zipf 1.0
rate_admission1 <- data.frame(read_excel("../dataAnalysis/data/mobility/instance_mobility10.xlsx", sheet='Rate_Admission', col_names=TRUE))
server_use1 <- data.frame(read_excel("../dataAnalysis/data/mobility/instance_mobility10.xlsx", sheet='Server_Use', col_names=TRUE))
cache_vs_cloud1 <- data.frame(read_excel("../dataAnalysis/data/mobility/instance_mobility10.xlsx", sheet='CacheVsCloud', col_names=TRUE))
server_use_by_type1 <- data.frame(read_excel("../dataAnalysis/data/mobility/instance_mobility10.xlsx", sheet='Server_Use_By_Type', col_names=TRUE))
scattering_optic1 <- data.frame(read_excel("../dataAnalysis/data/mobility/instance_mobility10.xlsx", sheet='Scattering_Optic', col_names=TRUE))
scattering_wireless1 <- data.frame(read_excel("../dataAnalysis/data/mobility/instance_mobility10.xlsx", sheet='Scattering_Wireless', col_names=TRUE))
load_links_optic1 <- data.frame(read_excel("../dataAnalysis/data/mobility/instance_mobility10.xlsx", sheet='Load_Links_Optic', col_names=TRUE))
load_links_wireless1 <- data.frame(read_excel("../dataAnalysis/data/mobility/instance_mobility10.xlsx", sheet='Load_Links_Wireless', col_names=TRUE))
path_Realloc1 = data.frame(read_excel("../dataAnalysis/data/mobility/instance_mobility10.xlsx", sheet='Paths_Reallocation', col_names=TRUE))
host_Realloc1 = data.frame(read_excel("../dataAnalysis/data/mobility/instance_mobility10.xlsx", sheet='Hosts_Reallocation', col_names=TRUE))

poisson1 = data.frame(read_excel("../dataAnalysis/data/mobility/instance_mobility10.xlsx", sheet='Poisson', col_names=TRUE))
zipf1 = data.frame(read_excel("../dataAnalysis/data/mobility/instance_mobility10.xlsx", sheet='Zipf', col_names=TRUE))
times1 <- read.table("../dataAnalysis/data/mobility/instance_mobility10.dat", header = TRUE)
delay1 = data.frame(read_excel("../dataAnalysis/data/mobility/instance_mobility10.xlsx", sheet='Delay', col_names=TRUE))

# zipf 1.2
rate_admission12 <- data.frame(read_excel("../dataAnalysis/data/mobility/instance_mobility40.xlsx", sheet='Rate_Admission', col_names=TRUE))
server_use12 <- data.frame(read_excel("../dataAnalysis/data/mobility/instance_mobility40.xlsx", sheet='Server_Use', col_names=TRUE))
cache_vs_cloud12 <- data.frame(read_excel("../dataAnalysis/data/mobility/instance_mobility40.xlsx", sheet='CacheVsCloud', col_names=TRUE))
server_use_by_type12 <- data.frame(read_excel("../dataAnalysis/data/mobility/instance_mobility40.xlsx", sheet='Server_Use_By_Type', col_names=TRUE))
scattering_optic12 <- data.frame(read_excel("../dataAnalysis/data/mobility/instance_mobility40.xlsx", sheet='Scattering_Optic', col_names=TRUE))
scattering_wireless12 <- data.frame(read_excel("../dataAnalysis/data/mobility/instance_mobility40.xlsx", sheet='Scattering_Wireless', col_names=TRUE))
load_links_optic12 <- data.frame(read_excel("../dataAnalysis/data/mobility/instance_mobility40.xlsx", sheet='Load_Links_Optic', col_names=TRUE))
load_links_wireless12 <- data.frame(read_excel("../dataAnalysis/data/mobility/instance_mobility40.xlsx", sheet='Load_Links_Wireless', col_names=TRUE))
path_Realloc12 = data.frame(read_excel("../dataAnalysis/data/mobility/instance_mobility40.xlsx", sheet='Paths_Reallocation', col_names=TRUE))
host_Realloc12 = data.frame(read_excel("../dataAnalysis/data/mobility/instance_mobility40.xlsx", sheet='Hosts_Reallocation', col_names=TRUE))

poisson12 = data.frame(read_excel("../dataAnalysis/data/mobility/instance_mobility40.xlsx", sheet='Poisson', col_names=TRUE))
zipf12 = data.frame(read_excel("../dataAnalysis/data/mobility/instance_mobility40.xlsx", sheet='Zipf', col_names=TRUE))
times12 <- read.table("../dataAnalysis/data/mobility/instance_mobility40.dat", header = TRUE)
delay12 = data.frame(read_excel("../dataAnalysis/data/mobility/instance_mobility40.xlsx", sheet='Delay', col_names=TRUE))

# zipf 1.4
rate_admission14 <- data.frame(read_excel("../dataAnalysis/data/mobility/instance_mobility70.xlsx", sheet='Rate_Admission', col_names=TRUE))
server_use14 <- data.frame(read_excel("../dataAnalysis/data/mobility/instance_mobility70.xlsx", sheet='Server_Use', col_names=TRUE))
cache_vs_cloud14 <- data.frame(read_excel("../dataAnalysis/data/mobility/instance_mobility70.xlsx", sheet='CacheVsCloud', col_names=TRUE))
server_use_by_type14 <- data.frame(read_excel("../dataAnalysis/data/mobility/instance_mobility70.xlsx", sheet='Server_Use_By_Type', col_names=TRUE))
scattering_optic14 <- data.frame(read_excel("../dataAnalysis/data/mobility/instance_mobility70.xlsx", sheet='Scattering_Optic', col_names=TRUE))
scattering_wireless14 <- data.frame(read_excel("../dataAnalysis/data/mobility/instance_mobility70.xlsx", sheet='Scattering_Wireless', col_names=TRUE))
load_links_optic14 <- data.frame(read_excel("../dataAnalysis/data/mobility/instance_mobility70.xlsx", sheet='Load_Links_Optic', col_names=TRUE))
load_links_wireless14 <- data.frame(read_excel("../dataAnalysis/data/mobility/instance_mobility70.xlsx", sheet='Load_Links_Wireless', col_names=TRUE))
path_Realloc14 = data.frame(read_excel("../dataAnalysis/data/mobility/instance_mobility70.xlsx", sheet='Paths_Reallocation', col_names=TRUE))
host_Realloc14 = data.frame(read_excel("../dataAnalysis/data/mobility/instance_mobility70.xlsx", sheet='Hosts_Reallocation', col_names=TRUE))

poisson14 = data.frame(read_excel("../dataAnalysis/data/mobility/instance_mobility70.xlsx", sheet='Poisson', col_names=TRUE))
zipf14 = data.frame(read_excel("../dataAnalysis/data/mobility/instance_mobility70.xlsx", sheet='Zipf', col_names=TRUE))
times14 <- read.table("../dataAnalysis/data/mobility/instance_mobility70.dat", header = TRUE)
delay14 = data.frame(read_excel("../dataAnalysis/data/mobility/instance_mobility70.xlsx", sheet='Delay', col_names=TRUE))

zipf = 0.8
lambda <- 5
n <- 100
beta <- 0.2
mobility <- c(2,4,6,8,10,40,70)

bs <- unique(server_use04$BS)

#second to millisecond
delay02$Delay <- delay02$Delay * 1000
delay04$Delay <- delay04$Delay * 1000
delay06$Delay <- delay06$Delay * 1000
delay08$Delay <- delay08$Delay * 1000
delay1$Delay <- delay1$Delay * 1000
delay12$Delay <- delay12$Delay * 1000
delay14$Delay <- delay14$Delay * 1000
```

### Parâmetros

          Parâmetros      | Valores
    ----------------------|----------
    alfa zipf             | `r zipf` 
    lambda                | `r lambda`
    n                     | `r n`
    beta                  | `r beta`
    BS                    | `r length(bs)-1`
    Cache                 | 100
    UE                    | 200
    Storage               | MBS 20GB SBS 4GB
    Coverage              | MBS 300 SBS 70
    RTT inicial           | CS/MBS 0.001s(1ms) MBS/MBS 0.001s(1ms) MBS/SBS 0.001s(1ms) SBS/UE 0.001s(1ms)
    Tempo da Requisição   | 10 eventos
    Mobilidade            | `r mobility`m 
    
    
### Informações da Aplicação.

      Vazão Mínima |     Tamanho da Cache        | Buffer |
    ---------------|-----------------------------|--------|
       100 Mbps    |      2GB/2000MB             |  48Mb  |
       100 Mbps    |      4GB/4000MB             |  48Mb  |
       100 Mbps    |      8GB/8000MB             |  48Mb  |
       

   
### Tempo de execução da otimização.

```{r echo=FALSE, message=FALSE, results=FALSE, warning=FALSE}
# max_time04 <- max(times04$times)
# times.optimize04 <- times04$times[times04$times != max_time04]
# events04 <- c(1:length(times.optimize04))
# times_df04 <- data.frame(events04,times.optimize04)
# 
# max_time06 <- max(times06$times)
# times.optimize06 <- times06$times[times06$times != max_time06]
# events06 <- c(1:length(times.optimize06))
# times_df06 <- data.frame(events06,times.optimize06)
# 
# max_time08 <- max(times08$times)
# times.optimize08 <- times08$times[times08$times != max_time08]
# events08 <- c(1:length(times.optimize08))
# times_df08 <- data.frame(events08,times.optimize08)
# 
# max_time1 <- max(times1$times)
# times.optimize1 <- times1$times[times1$times != max_time1]
# events1 <- c(1:length(times.optimize1))
# times_df1 <- data.frame(events1,times.optimize1)
# 
# max_time12 <- max(times12$times)
# times.optimize12 <- times12$times[times12$times != max_time12]
# events12 <- c(1:length(times.optimize12))
# times_df12 <- data.frame(events12,times.optimize12)
# 
# plot(type = "l",times_df04,col="#36393D",xlab = "Requests",ylab = "Time Execution", ylim = c(0,600))
# lines(times_df06,col="#003366")
# lines(times_df08,col="#B20000")
# legend(x = "bottomright", 
#        legend = c('low', 'medium', 'high'), 
#        col = c( "#36393D", "#003366", "#B20000"), 
#        horiz = F ,
#        lty = 1,
#        lwd = 3, 
#        bty = "n")

```

### Distribuição de popularidade do conteúdo solicitado.

```{r echo=FALSE, message=FALSE, results=TRUE, warning=FALSE}
# zipf04 <- count(zipf04, "Caches")
# zipf4 <- zipf04[order(zipf04$freq,decreasing = TRUE),]
# zipf06 <- count(zipf06, "Caches")
# zipf06 <- zipf06[order(zipf06$freq,decreasing = TRUE),]
# zipf08 <- count(zipf08, "Caches")
# zipf08 <- zipf08[order(zipf08$freq,decreasing = TRUE),]
# zipf1 <- count(zipf1, "Caches")
# zipf1 <- zipf1[order(zipf1$freq,decreasing = TRUE),]
# zipf12 <- count(zipf12, "Caches")
# zipf12 <- zipf12[order(zipf12$freq,decreasing = TRUE),]
# old.par <- par(mfrow=c(3, 2))
# hist(zipf04$freq,breaks = "FD" ,freq=F,col=c("#36393D"))
# hist(zipf06$freq,breaks = "FD" ,freq=F,col=c("#003366"))
# hist(zipf08$freq,breaks = "FD" ,freq=F,col=c("#B20000"))
# #hist(zipf1$freq,breaks = "FD" ,freq=F,col=c("#B20000"))
# #hist(zipf12$freq,breaks = "FD" ,freq=F,col=c("#647687"))
# par(old.par)
```

```{r echo=FALSE, results=FALSE, warning=FALSE}
acceptance_requests02 <- round(rate_admission02$Rate_Admission,4) * 100
acceptance_requests04 <- round(rate_admission04$Rate_Admission,4) * 100
acceptance_requests06 <- round(rate_admission06$Rate_Admission,4) * 100
acceptance_requests08 <- round(rate_admission08$Rate_Admission,4) * 100
acceptance_requests1 <- round(rate_admission1$Rate_Admission,4) * 100
acceptance_requests12 <- round(rate_admission12$Rate_Admission,4) * 100
acceptance_requests14 <- round(rate_admission14$Rate_Admission,4) * 100
```

$\alpha : 2 =$ `r acceptance_requests02`% -  `r rate_admission02$Admission_Requests`/`r rate_admission02$All_Requests`.


$\alpha : 4 =$ `r acceptance_requests04`% -  `r rate_admission04$Admission_Requests`/`r rate_admission04$All_Requests`.

$\alpha : 6 =$ `r acceptance_requests06`% -  `r rate_admission06$Admission_Requests`/`r rate_admission06$All_Requests`.

$\alpha : 8 =$ `r acceptance_requests08`% -  `r rate_admission08$Admission_Requests`/`r rate_admission08$All_Requests`.

$\alpha : 10 =$ `r acceptance_requests1`% -  `r rate_admission1$Admission_Requests`/`r rate_admission1$All_Requests`.

$\alpha : 40 =$ `r acceptance_requests12`% -  `r rate_admission12$Admission_Requests`/`r rate_admission12$All_Requests`.

$\alpha : 70 =$ `r acceptance_requests14`% -  `r rate_admission14$Admission_Requests`/`r rate_admission14$All_Requests`.

### Distribuição da Latência

```{r echo=FALSE, results=FALSE, warning=FALSE}
 type_zipf <- rep("02m",length(delay02$Delay))
 d_02 <- data.frame(delay = c(delay02$Delay),
                           type = type_zipf,
                           stringsAsFactors = FALSE)
 
 type_zipf <- rep("04m",length(delay04$Delay))
 d_04 <- data.frame(delay = c(delay04$Delay),
                           type = type_zipf,
                           stringsAsFactors = FALSE)
 
 type_zipf <- rep("06m",length(delay06$Delay))
 d_06 <- data.frame(delay = c(delay06$Delay),
                           type = type_zipf,
                           stringsAsFactors = FALSE)
 
 type_zipf <- rep("08m",length(delay08$Delay))
 d_08 <- data.frame(delay = c(delay08$Delay),
                           type = type_zipf,
                           stringsAsFactors = FALSE)
 
 type_zipf <- rep("10m",length(delay1$Delay))
 d_1 <- data.frame(delay = c(delay1$Delay),
                           type = type_zipf,
                           stringsAsFactors = FALSE)

 type_zipf <- rep("40m",length(delay12$Delay))
 d_12 <- data.frame(delay = c(delay12$Delay),
                           type = type_zipf,
                           stringsAsFactors = FALSE)
 
type_zipf <- rep("70m",length(delay14$Delay))
 d_14 <- data.frame(delay = c(delay14$Delay),
                           type = type_zipf,
                           stringsAsFactors = FALSE)
 
 df <- rbind(d_02,d_04,d_06,d_08,d_1,d_12,d_14)
 
 
Zipf <- df$type
delay <- df$delay
data <- data.frame(Zipf,delay)
```

```{r echo=FALSE, results=FALSE, warning=FALSE}
ecdf <- ggplot(data,aes(x=delay, colour = Zipf)) + stat_ecdf(geom = "step")+
labs(colour = "Mobility")+
theme_classic()+  
theme(legend.position = "right",
    #legend.justification = c("right", "top"),
    #legend.box.background = element_rect(color=NA),
    #legend.box.just = "right",
    legend.key = element_rect(colour = NA, fill = NA),
    #legend.margin = margin(6, 6, 6, 6),
    legend.title = element_text(face = "bold", size = 10,),
    legend.text = element_text(size = 10))+ 
xlab("Total Network Delay")+
ylab("Frequency")+
geom_vline(xintercept = 4,linetype = "dotted")+
geom_vline(xintercept = 10,linetype = "longdash")

 # old.par <- par(mfrow=c(3, 2))
 # h04 <- hist(delay04$Delay, col="#619CFF", breaks = 50)
 # h06 <- hist(delay06$Delay,col="#36393D", breaks = 50)
 # h08 <- hist(delay08$Delay,col="#003366", breaks = 50)
 # h1 <- hist(delay1$Delay,col="#B20000", breaks = 50)
 # h12 <- hist(delay12$Delay,col="#647687", breaks = 50)
 # 
 # boxplot(delay04$Delay,col="#619CFF")
 # boxplot(delay06$Delay,col="#36393D")
 # boxplot(delay08$Delay,col="#003366")
 # boxplot(delay1$Delay,col="#B20000")
 # boxplot(delay12$Delay,col="#647687")
 # par(old.par)
``` 

```{r echo=FALSE, results=FALSE, warning=FALSE}
if(save){
  ggsave(ecdf,filename = "graph/mobility/mobility_delay.pdf", dpi = 600)
  ggsave(ecdf,filename = "graph/mobility/mobility_delay.png", dpi = 600)
}
```

```{r echo=FALSE, results=FALSE, warning=FALSE}
ecdf <- ggplot(data,aes(x=delay, colour = Zipf)) + stat_ecdf(geom = "step")+
labs(colour = "Mobilidade")+
theme_classic()+  
theme(legend.position = "right",
    #legend.justification = c("right", "top"),
    #legend.box.background = element_rect(color=NA),
    #legend.box.just = "right",
    legend.key = element_rect(colour = NA, fill = NA),
    #legend.margin = margin(6, 6, 6, 6),
    legend.title = element_text(face = "bold", size = 10,),
    legend.text = element_text(size = 10))+ 
xlab("Latência Total da Rede")+
ylab("Frequência")+
geom_vline(xintercept = 4,linetype = "dotted")+
geom_vline(xintercept = 10,linetype = "longdash")

 # old.par <- par(mfrow=c(3, 2))
 # h04 <- hist(delay04$Delay,col="#619CFF")
 # h06 <- hist(delay06$Delay,col="#36393D")
 # h08 <- hist(delay08$Delay,col="#003366")
 # h1 <- hist(delay1$Delay,col="#B20000")
 # h12 <- hist(delay12$Delay,col="#647687")
 # 
 # boxplot(delay04$Delay,col="#619CFF")
 # boxplot(delay06$Delay,col="#36393D")
 # boxplot(delay08$Delay,col="#003366")
 # boxplot(delay1$Delay,col="#B20000")
 # boxplot(delay12$Delay,col="#647687")
 # par(old.par)
```

```{r echo=FALSE, results=FALSE, warning=FALSE}
if (save_pt){
  ggsave(ecdf,filename = "graph/pt/mobility/mobility_delay.pdf", dpi = 600)
  ggsave(ecdf,filename = "graph/pt/mobility/mobility_delay.png", dpi = 600)
}
```

```{r echo=FALSE, results=FALSE, warning=FALSE}
print(ecdf)
```

```{r  echo=FALSE, results=FALSE, warning=FALSE}
minor4_02 <- round(sum(delay02$Delay < 4)/length(delay02$Delay),4)
minor10_02 <- round(sum(delay02$Delay < 10)/length(delay02$Delay),4)

minor4_04 <- round(sum(delay04$Delay < 4)/length(delay04$Delay),4)
minor10_04 <- round(sum(delay04$Delay < 10)/length(delay04$Delay),4)

minor4_06 <- round(sum(delay06$Delay < 4)/length(delay06$Delay),4)
minor10_06 <- round(sum(delay06$Delay < 10)/length(delay06$Delay),4)

minor4_08 <- round(sum(delay08$Delay < 4)/length(delay08$Delay),4)
minor10_08 <- round(sum(delay08$Delay < 10)/length(delay08$Delay),4)

minor4_1 <- round(sum(delay1$Delay < 4)/length(delay1$Delay),4)
minor10_1 <- round(sum(delay1$Delay < 10)/length(delay1$Delay),4)

minor4_12 <- round(sum(delay12$Delay < 4)/length(delay12$Delay),4)
minor10_12 <- round(sum(delay12$Delay < 10)/length(delay12$Delay),4)

minor4_14 <- round(sum(delay14$Delay < 4)/length(delay14$Delay),4)
minor10_14 <- round(sum(delay14$Delay < 10)/length(delay14$Delay),4)
```
$Mobility$: $2$

Em $`r minor4_02 * 100`\%$ da amostra a latência das requisições são menores que $4$ milisegundos. 

Em $`r minor10_02 * 100`\%$ da amostra a latência das requisições são menores que $10$ milisegundos.

$Mobility$: $4$

Em $`r minor4_04 * 100`\%$ da amostra a latência das requisições são menores que $4$ milisegundos. 

Em $`r minor10_04 * 100`\%$ da amostra a latência das requisições são menores que $10$ milisegundos. 

$Mobility$: $6$

Em $`r minor4_06 * 100`\%$ da amostra a latência das requisições são menores que $4$ milisegundos. 

Em $`r minor10_06 * 100`\%$ da amostra a latência das requisições são menores que $10$ milisegundos. 

$Mobility$: $8$

Em $`r minor4_08 * 100`\%$ da amostra a latência das requisições são menores que $4$ milisegundos. 

Em $`r minor10_08 * 100`\%$ da amostra a latência das requisições são menores que $10$ milisegundos. 

$Mobility$: $10$

Em $`r minor4_1 * 100`\%$ da amostra a latência das requisições são menores que $4$ milisegundos. 

Em $`r minor10_1 * 100`\%$ da amostra a latência das requisições são menores que $10$ milisegundos.

$Mobility$: $40$

Em $`r minor4_12 * 100`\%$ da amostra a latência das requisições são menores que $4$ milisegundos. 

Em $`r minor10_12 * 100`\%$ da amostra a latência das requisições são menores que $10$ milisegundos.

$Mobility$: $70$

Em $`r minor4_14 * 100`\%$ da amostra a latência das requisições são menores que $4$ milisegundos. 

Em $`r minor10_14 * 100`\%$ da amostra a latência das requisições são menores que $10$ milisegundos.

### Cache, Cloud e Storage.

```{r echo=FALSE, results=FALSE, warning=FALSE}
ratio_server_use02 <- NULL
ratio_server_use04 <- NULL
ratio_server_use06 <- NULL
ratio_server_use08 <- NULL
ratio_server_use1 <- NULL
ratio_server_use12 <- NULL
ratio_server_use14 <- NULL

for (i in 1:n){
  server_use_n02 <- server_use02 %>% filter(server_use02$Event == i)
  sum_total_storage_n02 <- sum(server_use_n02$Total_Storage)
  sum_total_use_n02 <- sum(server_use_n02$Total_Use)
  ratio_server_use_n02 <- (sum_total_use_n02 / sum_total_storage_n02)
  
  ratio_server_use02 <- append(ratio_server_use02,ratio_server_use_n02)
  
  server_use_n02 <- NULL
  sum_total_storage_n02 <- NULL
  ratio_server_use_n02 <- NULL
}
for (i in 1:n){
  server_use_n04 <- server_use04 %>% filter(server_use04$Event == i)
  sum_total_storage_n04 <- sum(server_use_n04$Total_Storage)
  sum_total_use_n04 <- sum(server_use_n04$Total_Use)
  ratio_server_use_n04 <- (sum_total_use_n04 / sum_total_storage_n04)
  
  ratio_server_use04 <- append(ratio_server_use04,ratio_server_use_n04)
  
  server_use_n04 <- NULL
  sum_total_storage_n04 <- NULL
  ratio_server_use_n04 <- NULL
}
for (i in 1:n){
  server_use_n06 <- server_use06 %>% filter(server_use06$Event == i)
  sum_total_storage_n06 <- sum(server_use_n06$Total_Storage)
  sum_total_use_n06 <- sum(server_use_n06$Total_Use)
  ratio_server_use_n06 <- (sum_total_use_n06 / sum_total_storage_n06)
  
  ratio_server_use06 <- append(ratio_server_use06,ratio_server_use_n06)
  
  server_use_n06 <- NULL
  sum_total_storage_n06 <- NULL
  ratio_server_use_n06 <- NULL
}
for (i in 1:n){
  server_use_n08 <- server_use08 %>% filter(server_use08$Event == i)
  sum_total_storage_n08 <- sum(server_use_n08$Total_Storage)
  sum_total_use_n08 <- sum(server_use_n08$Total_Use)
  ratio_server_use_n08 <- (sum_total_use_n08 / sum_total_storage_n08)
  
  ratio_server_use08 <- append(ratio_server_use08,ratio_server_use_n08)
  
  server_use_n08 <- NULL
  sum_total_storage_n08 <- NULL
  ratio_server_use_n08 <- NULL
}
for (i in 1:n){
  server_use_n1 <- server_use1 %>% filter(server_use1$Event == i)
  sum_total_storage_n1 <- sum(server_use_n1$Total_Storage)
  sum_total_use_n1 <- sum(server_use_n1$Total_Use)
  ratio_server_use_n1 <- (sum_total_use_n1 / sum_total_storage_n1)
  
  ratio_server_use1 <- append(ratio_server_use1,ratio_server_use_n1)
  
  server_use_n1 <- NULL
  sum_total_storage_n1 <- NULL
  ratio_server_use_n1 <- NULL
}
for (i in 1:n){
  server_use_n12 <- server_use12 %>% filter(server_use12$Event == i)
  sum_total_storage_n12 <- sum(server_use_n12$Total_Storage)
  sum_total_use_n12 <- sum(server_use_n12$Total_Use)
  ratio_server_use_n12 <- (sum_total_use_n12 / sum_total_storage_n12)
  
  ratio_server_use12 <- append(ratio_server_use12,ratio_server_use_n12)
  
  server_use_n12 <- NULL
  sum_total_storage_n12 <- NULL
  ratio_server_use_n12 <- NULL
}
for (i in 1:n){
  server_use_n14 <- server_use14 %>% filter(server_use14$Event == i)
  sum_total_storage_n14 <- sum(server_use_n14$Total_Storage)
  sum_total_use_n14 <- sum(server_use_n14$Total_Use)
  ratio_server_use_n14 <- (sum_total_use_n14 / sum_total_storage_n14)
  
  ratio_server_use14 <- append(ratio_server_use14,ratio_server_use_n14)
  
  server_use_n14 <- NULL
  sum_total_storage_n14 <- NULL
  ratio_server_use_n14 <- NULL
  
}
```

```{r echo=FALSE, results=FALSE, warning=FALSE}
#Sum by events normalized
max_load02 = sum(load_links_optic02$Total_Load)
max_load04 = sum(load_links_optic04$Total_Load)
max_load06 = sum(load_links_optic06$Total_Load)
max_load08 = sum(load_links_optic08$Total_Load)
max_load1 = sum(load_links_optic1$Total_Load)
max_load12 = sum(load_links_optic12$Total_Load)
max_load14 = sum(load_links_optic14$Total_Load)

load_links_normal02 <- c()
load_links_normal04 <- c()
load_links_normal06 <- c()
load_links_normal08 <- c()
load_links_normal1 <- c()
load_links_normal12 <- c()
load_links_normal14 <- c()

for (i in 1:n){

  load_links_n02 <- load_links_optic02 %>% filter(load_links_optic02$Event == i)
  load_links_n04 <- load_links_optic04 %>% filter(load_links_optic04$Event == i)
  load_links_n06 <- load_links_optic06 %>% filter(load_links_optic06$Event == i)
  load_links_n08 <- load_links_optic08 %>% filter(load_links_optic08$Event == i)
  load_links_n1 <- load_links_optic1 %>% filter(load_links_optic1$Event == i)
  load_links_n12 <- load_links_optic12 %>% filter(load_links_optic12$Event == i)
  load_links_n14 <- load_links_optic14 %>% filter(load_links_optic14$Event == i)
  
  sum02 <- sum(load_links_n02$Total_Load) 
  sum04 <- sum(load_links_n04$Total_Load) 
  sum06 <- sum(load_links_n06$Total_Load)
  sum08 <- sum(load_links_n08$Total_Load)
  sum1 <- sum(load_links_n1$Total_Load)
  sum12 <- sum(load_links_n12$Total_Load)
  sum14 <- sum(load_links_n14$Total_Load)
  
  load_links_normal02 = append(load_links_normal02,sum02)
  load_links_normal04 = append(load_links_normal04,sum04)
  load_links_normal06 = append(load_links_normal06,sum06)
  load_links_normal08 = append(load_links_normal08,sum08)
  load_links_normal1 = append(load_links_normal1,sum1)
  load_links_normal12 = append(load_links_normal12,sum12)
  load_links_normal14 = append(load_links_normal14,sum14)
}

max_sum02 <- max(load_links_normal02)
max_sum04 <- max(load_links_normal04)
max_sum06 <- max(load_links_normal06)
max_sum08 <- max(load_links_normal08)
max_sum1 <- max(load_links_normal1)
max_sum12 <- max(load_links_normal12)
max_sum14 <- max(load_links_normal14)

set_max <- c(max_sum02,max_sum04,max_sum06,max_sum08,max_sum1,max_sum12,max_sum14)
general_max <- max(set_max)

load_links_normal02 = load_links_normal02/general_max
load_links_normal04 = load_links_normal04/general_max
load_links_normal06 = load_links_normal06/general_max
load_links_normal08 = load_links_normal08/general_max
load_links_normal1 = load_links_normal1/general_max
load_links_normal12 = load_links_normal12/general_max
load_links_normal14 = load_links_normal14/general_max
```

```{r echo=FALSE, results=FALSE, warning=FALSE}
#Simple Moving Average
ratio_server_use_SMA02 <- TTR::SMA(ratio_server_use02, n=10)
ratio_server_use_SMA04 <- TTR::SMA(ratio_server_use04, n=10)
ratio_server_use_SMA06 <- TTR::SMA(ratio_server_use06, n=10)
ratio_server_use_SMA08 <- TTR::SMA(ratio_server_use08, n=10)
ratio_server_use_SMA1 <- TTR::SMA(ratio_server_use1, n=10)
ratio_server_use_SMA12 <- TTR::SMA(ratio_server_use12, n=10)
ratio_server_use_SMA14 <- TTR::SMA(ratio_server_use14, n=10)

load_links_SMA02 <- TTR::SMA(load_links_normal02, n=10)
load_links_SMA04 <- TTR::SMA(load_links_normal04, n=10)
load_links_SMA06 <- TTR::SMA(load_links_normal06, n=10)
load_links_SMA08 <- TTR::SMA(load_links_normal08, n=10)
load_links_SMA1 <- TTR::SMA(load_links_normal1, n=10)
load_links_SMA12 <- TTR::SMA(load_links_normal12, n=10)
load_links_SMA14 <- TTR::SMA(load_links_normal14, n=10)
```

```{r echo=FALSE, results=FALSE, warning=FALSE}
#create columns

type_server_use <- rep("02m",100)
d3_02 <- data.frame(event=c(rep(1:100,1)),
                           ratio_cache_hit = ratio_server_use_SMA02,
                           type = type_server_use,
                           stringsAsFactors = FALSE)

type_server_use <- rep("04m",100)
d3_04 <- data.frame(event=c(rep(1:100,1)),
                           ratio_cache_hit = ratio_server_use_SMA04,
                           type = type_server_use,
                           stringsAsFactors = FALSE)

type_server_use <- rep("06m",100)
d3_06 <- data.frame(event=c(rep(1:100,1)),
                           ratio_cache_hit = ratio_server_use_SMA06,
                           type = type_server_use,
                           stringsAsFactors = FALSE)

type_server_use <- rep("08m",100)
d3_08 <- data.frame(event=c(rep(1:100,1)),
                           ratio_cache_hit = ratio_server_use_SMA08,
                           type = type_server_use,
                           stringsAsFactors = FALSE)

type_server_use <- rep("10m",100)
d3_1 <- data.frame(event=c(rep(1:100,1)),
                           ratio_cache_hit = ratio_server_use_SMA1,
                           type = type_server_use,
                           stringsAsFactors = FALSE)

type_server_use <- rep("40m",100)
d3_12 <- data.frame(event=c(rep(1:100,1)),
                           ratio_cache_hit = ratio_server_use_SMA12,
                           type = type_server_use,
                           stringsAsFactors = FALSE)

type_server_use <- rep("70m",100)
d3_14 <- data.frame(event=c(rep(1:100,1)),
                           ratio_cache_hit = ratio_server_use_SMA14,
                           type = type_server_use,
                           stringsAsFactors = FALSE)

```

```{r echo=FALSE, results=FALSE, warning=FALSE}
type_network_load <- rep("02m",100)
d4_02 <- data.frame(event=c(rep(1:100,1)),
                           ratio_cache_hit = load_links_SMA02,
                           type = type_network_load,
                           stringsAsFactors = FALSE)

type_network_load <- rep("04m",100)
d4_04 <- data.frame(event=c(rep(1:100,1)),
                           ratio_cache_hit = load_links_SMA04,
                           type = type_network_load,
                           stringsAsFactors = FALSE)

type_network_load <- rep("06m",100)
d4_06 <- data.frame(event=c(rep(1:100,1)),
                           ratio_cache_hit = load_links_SMA06,
                           type = type_network_load,
                           stringsAsFactors = FALSE)

type_network_load <- rep("08m",100)
d4_08 <- data.frame(event=c(rep(1:100,1)),
                           ratio_cache_hit = load_links_SMA08,
                           type = type_network_load,
                           stringsAsFactors = FALSE)

type_network_load <- rep("10m",100)
d4_1 <- data.frame(event=c(rep(1:100,1)),
                           ratio_cache_hit = load_links_SMA1,
                           type = type_network_load,
                           stringsAsFactors = FALSE)

type_network_load <- rep("40m",100)
d4_12 <- data.frame(event=c(rep(1:100,1)),
                           ratio_cache_hit = load_links_SMA12,
                           type = type_network_load,
                           stringsAsFactors = FALSE)

type_network_load <- rep("70m",100)
d4_14 <- data.frame(event=c(rep(1:100,1)),
                           ratio_cache_hit = load_links_SMA14,
                           type = type_network_load,
                           stringsAsFactors = FALSE)

```

```{r echo=FALSE, results=FALSE, warning=FALSE}
#join columns
df_server_load <- bind_rows(d3_02,d3_04,d3_06,d3_08,d3_1,d3_12,d3_14)
df_load_links_optic <- bind_rows(d4_02)
```

```{r echo=FALSE, results=FALSE, warning=FALSE}
# create a dataset
events_04 <- df_server_load$event
Metrics_04 <- df_server_load$type
hit_04 <- df_server_load$ratio_cache_hit
data_server_load <- data.frame(events_04,Metrics_04,hit_04)

events_02 <- df_load_links_optic$event
Metrics_02 <- df_load_links_optic$type
hit_02 <- df_load_links_optic$ratio_cache_hit
data_df_load_links_optic <- data.frame(events_02,Metrics_02,hit_02)

```

```{r echo=FALSE, results=FALSE, warning=FALSE}
g1 <- ggplot(data_server_load, aes(fill=Metrics_04, y=hit_04, x=events_04, group=Metrics_04,color=Metrics_04)) +
    geom_line(position="identity", stat="identity")+
    theme_bw()+  
    theme(legend.position ="top",
          legend.box = "horizontal",
    #legend.justification = c("right", "top"),
    #legend.box.background = element_rect(color="black", size=1),
    #legend.box.just = "right",
    legend.margin = margin(6, 6, 6, 6),
    legend.title = element_blank(),
    legend.text = element_text(size = 12))+ 
    xlab("Events")+
    ylab("Percentage")

g2 <- ggplot(data_df_load_links_optic, aes(fill=Metrics_02, y=hit_02, x=events_02,group=Metrics_02,color=Metrics_02)) + 
    geom_line(position="identity", stat="identity")+
    theme_bw()+  
    theme(legend.position = "top",
    # legend.justification = c("right", "top"),
    # legend.box.background = element_rect(color="black", size=1),
    legend.box.just = "right",
    legend.margin = margin(6, 6, 6, 6),
    legend.title = element_blank(),
    legend.text = element_text(size = 12))+ 
    xlab("Events")+
    ylab("Percentage")

```

```{r echo=FALSE, results=FALSE, warning=FALSE}
if (save){
  ggsave(g1,filename = "graph/mobility/mobility2.pdf", dpi = 600)
  ggsave(g2,filename = "graph/mobility/mobility4.pdf", dpi = 600)
  ggsave(g3,filename = "graph/mobility/mobility6.pdf", dpi = 600)
  ggsave(g4,filename = "graph/mobility/mobility8.pdf", dpi = 600)
  ggsave(g5,filename = "graph/mobility/mobility1.pdf", dpi = 600)
  ggsave(g6,filename = "graph/mobility/mobility12.pdf", dpi = 600)
  ggsave(g7,filename = "graph/mobility/mobility14.pdf", dpi = 600)
  ggsave(g1,filename = "graph/mobility/mobility2.png", dpi = 600)
  ggsave(g2,filename = "graph/mobility/mobility4.png", dpi = 600)
  ggsave(g3,filename = "graph/mobility/mobility6.png", dpi = 600)
  ggsave(g4,filename = "graph/mobility/mobility8.png", dpi = 600)
  ggsave(g5,filename = "graph/mobility/mobility1.png", dpi = 600)
  ggsave(g6,filename = "graph/mobility/mobility12.png", dpi = 600)
  ggsave(g7,filename = "graph/mobility/mobility14.png", dpi = 600)
}

```

```{r echo=FALSE, results=FALSE, warning=FALSE}
g1pt <- ggplot(data_server_load, aes(fill=Metrics_04, y=hit_04, x=events_04,group=Metrics_04,color=Metrics_04)) + 
    geom_line(position="identity", stat="identity")+
    theme_bw()+  
    theme(legend.position ="top",
          legend.box = "horizontal",
    #legend.justification = c("right", "top"),
    #legend.box.background = element_rect(color="black", size=1),
    #legend.box.just = "right",
    legend.margin = margin(6, 6, 6, 6),
    legend.title = element_blank(),
    legend.text = element_text(size = 12))+ 
    xlab("Eventos")+
    ylab("Percentual")

g2pt <- ggplot(data_df_load_links_optic, aes(fill=Metrics_02, y=hit_02, x=events_02,group=Metrics_02,color=Metrics_02)) + 
    geom_line(position="identity", stat="identity")+
    theme_bw()+  
    theme(legend.position = "top",
    # legend.justification = c("right", "top"),
    # legend.box.background = element_rect(color="black", size=1),
    legend.box.just = "right",
    legend.margin = margin(6, 6, 6, 6),
    legend.title = element_blank(),
    legend.text = element_text(size = 12))+ 
    xlab("Eventos")+
    ylab("Percentual")

```

```{r echo=FALSE, results=FALSE, warning=FALSE}
if (save_pt){
  ggsave(g1,filename = "graph/pt/mobility/mobility2.pdf", dpi = 600)
  ggsave(g2,filename = "graph/pt/mobility/mobility4.pdf", dpi = 600)
  ggsave(g3,filename = "graph/pt/mobility/mobility6.pdf", dpi = 600)
  ggsave(g4,filename = "graph/pt/mobility/mobility8.pdf", dpi = 600)
  ggsave(g5,filename = "graph/pt/mobility/mobility1.pdf", dpi = 600)
  ggsave(g6,filename = "graph/pt/mobility/mobility12.pdf", dpi = 600)
  ggsave(g7,filename = "graph/pt/mobility/mobility14.pdf", dpi = 600)
  ggsave(g1,filename = "graph/pt/mobility/mobility2.png", dpi = 600)
  ggsave(g2,filename = "graph/pt/mobility/mobility4.png", dpi = 600)
  ggsave(g3,filename = "graph/pt/mobility/mobility6.png", dpi = 600)
  ggsave(g4,filename = "graph/pt/mobility/mobility8.png", dpi = 600)
  ggsave(g5,filename = "graph/pt/mobility/mobility1.png", dpi = 600)
  ggsave(g6,filename = "graph/pt/mobility/mobility12.png", dpi = 600)
  ggsave(g7,filename = "graph/pt/mobility/mobility14.png", dpi = 600)
}
```

```{r echo=FALSE, results=FALSE, warning=FALSE}
  print(g1)
  print(g2)
  # print(g3)
  # print(g4)
  # print(g5)
  # print(g6)
  # print(g7)
```

```{r echo=FALSE, results=FALSE, warning=FALSE, fig.width=12, fig.height=12}
# plot_grid(g1, g2, g3, g4, g5, g6,labels = c('2m', '4m', '6m', '8m','10m','40m'), label_x=0,label_size = 10,label_y = 1,ncol = 2,nrow = 3)
```

```{r echo=FALSE, results=FALSE, warning=FALSE}
# g1 <- ggplot(data_02, aes(fill=Metrics_02, y=hit_02, x=events_02)) + 
#     geom_density(position="identity", stat="identity",alpha = 0.25)+
#     theme_bw()+  
#     theme(legend.position ="top",
#           legend.box = "horizontal",
#     #legend.justification = c("right", "top"),
#     #legend.box.background = element_rect(color="black", size=1),
#     #legend.box.just = "right",
#     legend.margin = margin(6, 6, 6, 6),
#     legend.title = element_blank(),
#     legend.text = element_text(size = 12))+ 
#     xlab("Events")+
#     ylab("Percentage")
# 
# g2 <- ggplot(data_04, aes(fill=Metrics_04, y=hit_04, x=events_04)) + 
#     geom_density(position="identity", stat="identity",alpha = 0.25)+
#     theme_bw()+  
#     theme(legend.position = "top",
#     # legend.justification = c("right", "top"),
#     # legend.box.background = element_rect(color="black", size=1),
#     legend.box.just = "right",
#     legend.margin = margin(6, 6, 6, 6),
#     legend.title = element_blank(),
#     legend.text = element_text(size = 12))+ 
#     xlab("Events")+
#     ylab("Percentage")
# 
# g3 <- ggplot(data_06, aes(fill=Metrics_06, y=hit_06, x=events_06)) + 
#     geom_density(position="identity", stat="identity",alpha = 0.25)+
#     theme_bw()+  
#     theme(legend.position = "top",
#     # legend.justification = c("right", "top"),
#     # legend.box.background = element_rect(color="black", size=1),
#     legend.box.just = "right",
#     legend.margin = margin(6, 6, 6, 6),
#     legend.title = element_blank(),
#     legend.text = element_text(size = 12))+ 
#     xlab("Events")+
#     ylab("Percentage")
# 
# g4 <- ggplot(data_08, aes(fill=Metrics_08, y=hit_08, x=events_08)) + 
#     geom_density(position="identity", stat="identity",alpha = 0.25)+
#     theme_bw()+  
#     theme(legend.position = "top",
#     # legend.justification = c("right", "top"),
#     # legend.box.background = element_rect(color="black", size=1),
#     legend.box.just = "right",
#     legend.margin = margin(6, 6, 6, 6),
#     legend.title = element_blank(),
#     legend.text = element_text(size = 12))+ 
#     xlab("Events")+
#     ylab("Percentage")
# 
# g5 <- ggplot(data_1, aes(fill=Metrics_1, y=hit_1, x=events_1)) +
#     geom_density(position="identity", stat="identity",alpha = 0.25)+
#     theme_bw()+  
#     theme(legend.position = "top",
#     # legend.justification = c("right", "top"),
#     # legend.box.background = element_rect(color="black", size=1),
#     legend.box.just = "right",
#     legend.margin = margin(6, 6, 6, 6),
#     legend.title = element_blank(),
#     legend.text = element_text(size = 12))+
#     xlab("Events")+
#     ylab("Percentage")
# 
# g6 <- ggplot(data_12, aes(fill=Metrics_12, y=hit_12, x=events_12)) +
#     geom_density(position="identity", stat="identity",alpha = 0.25)+
#     theme_bw()+  
#     theme(legend.position = "top",
#     # legend.justification = c("right", "top"),
#     # legend.box.background = element_rect(color="black", size=1),
#     legend.box.just = "right",
#     legend.margin = margin(6, 6, 6, 6),
#     legend.title = element_blank(),
#     legend.text = element_text(size = 12))+
#     xlab("Events")+
#     ylab("Percentage")
# 
# g6 <- ggplot(data_14, aes(fill=Metrics_14, y=hit_14, x=events_14)) +
#     geom_density(position="identity", stat="identity",alpha = 0.25)+
#     theme_bw()+  
#     theme(legend.position = "top",
#     # legend.justification = c("right", "top"),
#     # legend.box.background = element_rect(color="black", size=1),
#     legend.box.just = "right",
#     legend.margin = margin(6, 6, 6, 6),
#     legend.title = element_blank(),
#     legend.text = element_text(size = 12))+
#     xlab("Events")+
#     ylab("Percentage")
# 
# g7 <- ggplot(data_14, aes(fill=Metrics_14, y=hit_14, x=events_14)) +
#     geom_density(position="identity", stat="identity",alpha = 0.25)+
#     theme_bw()+  
#     theme(legend.position = "top",
#     # legend.justification = c("right", "top"),
#     # legend.box.background = element_rect(color="black", size=1),
#     legend.box.just = "right",
#     legend.margin = margin(6, 6, 6, 6),
#     legend.title = element_blank(),
#     legend.text = element_text(size = 12))+
#     xlab("Events")+
#     ylab("Percentage")
```

```{r echo=FALSE, results=FALSE, warning=FALSE}
# g1pt <- ggplot(data_02, aes(fill=Metrics_02, y=hit_02, x=events_02)) + 
#     geom_density(position="identity", stat="identity",alpha = 0.25)+
#     theme_bw()+  
#     theme(legend.position ="top",
#           legend.box = "horizontal",
#     #legend.justification = c("right", "top"),
#     #legend.box.background = element_rect(color="black", size=1),
#     #legend.box.just = "right",
#     legend.margin = margin(6, 6, 6, 6),
#     legend.title = element_blank(),
#     legend.text = element_text(size = 12))+ 
#     xlab("Eventos")+
#     ylab("Percentual")
# 
# g2pt <- ggplot(data_04, aes(fill=Metrics_04, y=hit_04, x=events_04)) + 
#     geom_density(position="identity", stat="identity",alpha = 0.25)+
#     theme_bw()+  
#     theme(legend.position = "top",
#     # legend.justification = c("right", "top"),
#     # legend.box.background = element_rect(color="black", size=1),
#     legend.box.just = "right",
#     legend.margin = margin(6, 6, 6, 6),
#     legend.title = element_blank(),
#     legend.text = element_text(size = 12))+ 
#     xlab("Eventos")+
#     ylab("Percentual")
# 
# g3pt <- ggplot(data_06, aes(fill=Metrics_06, y=hit_06, x=events_06)) + 
#     geom_density(position="identity", stat="identity",alpha = 0.25)+
#     theme_bw()+  
#     theme(legend.position = "top",
#     # legend.justification = c("right", "top"),
#     # legend.box.background = element_rect(color="black", size=1),
#     legend.box.just = "right",
#     legend.margin = margin(6, 6, 6, 6),
#     legend.title = element_blank(),
#     legend.text = element_text(size = 12))+ 
#     xlab("Eventos")+
#     ylab("Percentual")
# 
# g4pt <- ggplot(data_08, aes(fill=Metrics_08, y=hit_08, x=events_08)) + 
#     geom_density(position="identity", stat="identity",alpha = 0.25)+
#     theme_bw()+  
#     theme(legend.position = "top",
#     # legend.justification = c("right", "top"),
#     # legend.box.background = element_rect(color="black", size=1),
#     legend.box.just = "right",
#     legend.margin = margin(6, 6, 6, 6),
#     legend.title = element_blank(),
#     legend.text = element_text(size = 12))+ 
#     xlab("Eventos")+
#     ylab("Percentual")
# 
# g5 <- ggplot(data_1, aes(fill=Metrics_1, y=hit_1, x=events_1)) +
#     geom_density(position="identity", stat="identity",alpha = 0.25)+
#     theme_bw()+  
#     theme(legend.position = "top",
#     # legend.justification = c("right", "top"),
#     # legend.box.background = element_rect(color="black", size=1),
#     legend.box.just = "right",
#     legend.margin = margin(6, 6, 6, 6),
#     legend.title = element_blank(),
#     legend.text = element_text(size = 12))+
#     xlab("Eventos")+
#     ylab("Percentual")
# 
# g6 <- ggplot(data_12, aes(fill=Metrics_12, y=hit_12, x=events_12)) +
#     geom_density(position="identity", stat="identity",alpha = 0.25)+
#     theme_bw()+  
#     theme(legend.position = "top",
#     # legend.justification = c("right", "top"),
#     # legend.box.background = element_rect(color="black", size=1),
#     legend.box.just = "right",
#     legend.margin = margin(6, 6, 6, 6),
#     legend.title = element_blank(),
#     legend.text = element_text(size = 12))+
#     xlab("Eventos")+
#     ylab("Percentual")
# 
# g7 <- ggplot(data_14, aes(fill=Metrics_14, y=hit_14, x=events_14)) +
#     geom_density(position="identity", stat="identity",alpha = 0.25)+
#     theme_bw()+  
#     theme(legend.position = "top",
#     # legend.justification = c("right", "top"),
#     # legend.box.background = element_rect(color="black", size=1),
#     legend.box.just = "right",
#     legend.margin = margin(6, 6, 6, 6),
#     legend.title = element_blank(),
#     legend.text = element_text(size = 12))+
#     xlab("Eventos")+
#     ylab("Percentual")
```

```{r echo=FALSE, results=FALSE, warning=FALSE}
#Correlação
cor(cache_vs_cloud02$Cache,cache_vs_cloud02$Cloud)^2
cor(cache_vs_cloud02$Cache,c(ratio_server_use02))^2
cor(cache_vs_cloud02$Cloud,c(ratio_server_use02))^2

cor(cache_vs_cloud04$Cache,cache_vs_cloud04$Cloud)^2
cor(cache_vs_cloud04$Cache,c(ratio_server_use04))^2
cor(cache_vs_cloud04$Cloud,c(ratio_server_use04))^2

cor(cache_vs_cloud06$Cache,cache_vs_cloud06$Cloud)^2
cor(cache_vs_cloud06$Cache,c(ratio_server_use06))^2
cor(cache_vs_cloud06$Cloud,c(ratio_server_use06))^2

cor(cache_vs_cloud08$Cache,cache_vs_cloud08$Cloud)^2
cor(cache_vs_cloud08$Cache,c(ratio_server_use08))^2
cor(cache_vs_cloud08$Cloud,c(ratio_server_use08))^2

cor(cache_vs_cloud1$Cache,cache_vs_cloud1$Cloud)^2
cor(cache_vs_cloud1$Cache,c(ratio_server_use1))^2
cor(cache_vs_cloud1$Cloud,c(ratio_server_use1))^2

cor(cache_vs_cloud12$Cache,cache_vs_cloud12$Cloud)^2
cor(cache_vs_cloud12$Cache,c(ratio_server_use12))^2
cor(cache_vs_cloud12$Cloud,c(ratio_server_use12))^2

cor(cache_vs_cloud14$Cache,cache_vs_cloud14$Cloud)^2
cor(cache_vs_cloud14$Cache,c(ratio_server_use14))^2
cor(cache_vs_cloud14$Cloud,c(ratio_server_use14))^2
```

### Correlação entre as medianas da latência e variação da mobilidade.
```{r echo=FALSE, results=TRUE, warning=FALSE}

delay_mobility <- c(median(delay02$Delay),median(delay04$Delay),
median(delay06$Delay),
median(delay08$Delay),
median(delay1$Delay),
median(delay12$Delay),median(delay14$Delay))
cor(delay_mobility,mobility)
#plot(delay_mobility~mobility)
```

### Correlação entre taxas aceitação e variação da mobilidade.
```{r echo=FALSE, results=TRUE, warning=FALSE}
acceptance_requests <- c(acceptance_requests02,acceptance_requests04,acceptance_requests06,acceptance_requests08,acceptance_requests1,acceptance_requests12,acceptance_requests14)
cor(acceptance_requests,mobility)
#plot(acceptance_requests~mobility)
```

```{r echo=FALSE, results=FALSE, warning=FALSE}
# barplot(cache_vs_cloud04$Cache, col="#F8766D", ylim=c(0,1),border = NA, xlab="Events",ylab="Ratio")
# par(new=T)
# barplot(ratio_server_use04, col="#619CFF", axes=F,ylim=c(0,1),border = NA)
# par(new=T)
# barplot(cache_vs_cloud04$Cloud, col="#01BA38", axes=F,ylim=c(0,1),border = NA)
# title(main = "ZIPF 0.4")
# 
# barplot(cache_vs_cloud06$Cache, col="#F8766D", ylim=c(0,1),border = NA, xlab="Events",ylab="Ratio")
# par(new=T)
# barplot(ratio_server_use06, col="#619CFF", axes=F,ylim=c(0,1),border = NA)
# par(new=T)
# barplot(cache_vs_cloud06$Cloud, col="#01BA38", axes=F,ylim=c(0,1),border = NA)
# title(main = "ZIPF 0.6")
# 
# barplot(cache_vs_cloud08$Cache, col="#F8766D", ylim=c(0,1),border = NA, xlab="Events",ylab="Ratio")
# par(new=T)
# barplot(ratio_server_use08, col="#619CFF", axes=F,ylim=c(0,1),border = NA)
# par(new=T)
# barplot(cache_vs_cloud08$Cloud, col="#01BA38", axes=F,ylim=c(0,1),border = NA)
# title(main = "ZIPF 0.8")
# 
# barplot(cache_vs_cloud1$Cache, col="#F8766D", ylim=c(0,1),border = NA, xlab="Events",ylab="Ratio")
# par(new=T)
# barplot(ratio_server_use1, col="#619CFF", axes=F,ylim=c(0,1),border = NA)
# par(new=T)
# barplot(cache_vs_cloud1$Cloud, col="#01BA38", axes=F,ylim=c(0,1),border = NA)
# title(main = "ZIPF 1.0")
# 
# barplot(cache_vs_cloud12$Cache, col="#F8766D", ylim=c(0,1),border = NA, xlab="Events",ylab="Ratio")
# par(new=T)
# barplot(ratio_server_use12, col="#619CFF", axes=F,ylim=c(0,1),border = NA)
# par(new=T)
# barplot(cache_vs_cloud12$Cloud, col="#01BA38", axes=F,ylim=c(0,1),border = NA)
# title(main = "ZIPF 1.2")
```

```{r echo=FALSE, results=FALSE, warning=FALSE}
# ggplot( data_04, aes(x=events_04, y=hit_04, group=Metrics_04, color=Metrics_04)) +
#     geom_line()+ theme_classic() +
#     labs(colour = c(expression(paste(alpha,":"))))+
#     ggtitle("ZIPF 0.4")+
#     scale_fill_viridis(discrete = TRUE) +
#     xlab("Events")+
#     ylab("Ratio")
# 
# ggplot( data_06, aes(x=events_06, y=hit_06, group=Metrics_06, color=Metrics_06)) +
#     geom_line()+ theme_classic() + 
#     labs(colour = c(expression(paste(alpha,":"))))+
#     ggtitle("ZIPF 0.6")+
#     scale_fill_viridis(discrete = TRUE) +
#     xlab("Events")+
#     ylab("Ratio")
# 
# ggplot( data_08, aes(x=events_08, y=hit_08, group=Metrics_08, color=Metrics_08)) +
#     geom_line()+ theme_classic() + 
#     labs(colour = c(expression(paste(alpha,":"))))+
#     ggtitle("ZIPF 0.8")+
#     scale_fill_viridis(discrete = TRUE) +
#     xlab("Events")+
#     ylab("Ratio")
# 
# ggplot( data_1, aes(x=events_1, y=hit_1, group=Metrics_1, color=Metrics_1)) +
#     geom_line()+ theme_classic() + 
#     labs(colour = c(expression(paste(alpha,":"))))+
#     ggtitle("ZIPF 1.0")+
#     scale_fill_viridis(discrete = TRUE) +
#     xlab("Events")+
#     ylab("Ratio")
# 
# ggplot( data_12, aes(x=events_12, y=hit_12, group=Metrics_12, color=Metrics_12)) +
#     geom_line()+ theme_classic() + 
#     labs(colour = c(expression(paste(alpha,":"))))+
#     ggtitle("ZIPF 1.2")+
#     scale_fill_viridis(discrete = TRUE) +
#     xlab("Events")+
#     ylab("Ratio")
```

```{r echo=FALSE, results=FALSE, warning=FALSE}
# x02 <- c(1:length(delay02$Delay))
# x04 <- c(1:length(delay04$Delay))
# x06 <- c(1:length(delay06$Delay))
# x08 <- c(1:length(delay08$Delay))
# x1 <- c(1:length(delay1$Delay))
# x12 <- c(1:length(delay12$Delay))
# 
# plot(x02,delay02$Delay, col="#619CFF", xlab="Events" , ylab="Average Delay")
# model <- lm(delay02$Delay ~ x02 + I(x02^2) + I(x02^3) )
# myPredict <- predict( model , interval="predict" )
# ix <- sort(x02,index.return=T)$ix
# lines(x02[ix], myPredict[ix , 1], col=2, lwd=2 )
# 
# plot(x04,delay04$Delay, col="#619CFF", xlab="Events" , ylab="Average Delay")
# model <- lm(delay04$Delay ~ x04 + I(x04^2) + I(x04^3) )
# myPredict <- predict( model , interval="predict" )
# ix <- sort(x04,index.return=T)$ix
# lines(x04[ix], myPredict[ix , 1], col=2, lwd=2 )
# 
# plot(x06,delay06$Delay, col="#36393D", xlab="Events" , ylab="Average Delay")
# model <- lm(delay06$Delay ~ x06 + I(x06^2) + I(x06^3) )
# myPredict <- predict( model , interval="predict" )
# ix <- sort(x06,index.return=T)$ix
# lines(x06[ix], myPredict[ix , 1], col=2, lwd=2 )
# 
# plot(x08,delay08$Delay, col="#003366", xlab="Events" , ylab="Average Delay")
# model <- lm(delay08$Delay ~ x08 + I(x08^2) + I(x08^3) )
# myPredict <- predict( model , interval="predict" )
# ix <- sort(x08,index.return=T)$ix
# lines(x08[ix], myPredict[ix , 1], col=2, lwd=2 )
# 
# plot(x1,delay1$Delay, col="#B20000", xlab="Events" , ylab="Average Delay")
# model <- lm(delay1$Delay ~ x1 + I(x1^2) + I(x1^3) )
# myPredict <- predict( model , interval="predict" )
# ix <- sort(x1,index.return=T)$ix
# lines(x1[ix], myPredict[ix , 1], col=2, lwd=2 )
# 
# plot(x12,delay12$Delay, col="#647687", xlab="Events" , ylab="Average Delay")
# model <- lm(delay12$Delay ~ x12 + I(x12^2) + I(x12^3) )
# myPredict <- predict( model , interval="predict" )
# ix <- sort(x12,index.return=T)$ix
# lines(x12[ix], myPredict[ix , 1], col=2, lwd=2 )
```

```{r echo=FALSE, results=FALSE, warning=FALSE}
# plot(cache_vs_cloud04$Cache, col="#F8766D", ylim=c(0,1),border = NA, xlab="Events",ylab="Ratio",type="l")
# par(new=T)
# lines(ratio_server_use04, col="#619CFF", axes=F,ylim=c(0,1), border = NA)
# par(new=T)
# lines(cache_vs_cloud04$Cloud, col="#01BA38", axes=F,ylim=c(0,1), border = NA)
# par(new=T)
# title(main = "ZIPF 04")
# 
# plot(cache_vs_cloud06$Cache, col="#F8766D", ylim=c(0,1),border = NA, xlab="Events",ylab="Ratio",type="l")
# par(new=T)
# lines(ratio_server_use06, col="#619CFF", axes=F,ylim=c(0,1), border = NA)
# par(new=T)
# lines(cache_vs_cloud06$Cloud, col="#01BA38", axes=F,ylim=c(0,1), border = NA)
# par(new=T)
# title(main = "ZIPF 0.6")
# 
# plot(cache_vs_cloud08$Cache, col="#F8766D", ylim=c(0,1),border = NA, xlab="Events",ylab="Ratio",type="l")
# par(new=T)
# lines(ratio_server_use08, col="#619CFF", axes=F,ylim=c(0,1), border = NA)
# par(new=T)
# lines(cache_vs_cloud08$Cloud, col="#01BA38", axes=F,ylim=c(0,1), border = NA)
# par(new=T)
# title(main = "ZIPF 0.8")
# 
# plot(cache_vs_cloud1$Cache, col="#F8766D", ylim=c(0,1),border = NA, xlab="Events",ylab="Ratio",type="l")
# par(new=T)
# lines(ratio_server_use1, col="#619CFF", axes=F,ylim=c(0,1), border = NA)
# par(new=T)
# lines(cache_vs_cloud1$Cloud, col="#01BA38", axes=F,ylim=c(0,1), border = NA)
# par(new=T)
# title(main = "ZIPF 1.0")
# 
# plot(cache_vs_cloud12$Cache, col="#F8766D", ylim=c(0,1),border = NA, xlab="Events",ylab="Ratio",type="l")
# par(new=T)
# lines(ratio_server_use12, col="#619CFF", axes=F,ylim=c(0,1), border = NA)
# par(new=T)
# lines(cache_vs_cloud12$Cloud, col="#01BA38", axes=F,ylim=c(0,1), border = NA)
# par(new=T)
# title(main = "ZIPF 1.2")
```

```{r echo=FALSE, results=FALSE, warning=FALSE}
# delay_scale02 <- scale(delay02$Delay)
# set.seed(1)
# delay_cluster02 <- kmeans(x = delay_scale02, centers = 2)
# delay_prev02 <- delay_cluster02$cluster
# plot(delay_scale02, col=delay_prev02)
# 
# delay_scale04 <- scale(delay04$Delay)
# set.seed(1)
# delay_cluster04 <- kmeans(x = delay_scale04, centers = 2)
# delay_prev04 <- delay_cluster04$cluster
# plot(delay_scale04, col=delay_prev04)
# 
# delay_scale06 <- scale(delay06$Delay)
# set.seed(1)
# delay_cluster06 <- kmeans(x = delay_scale06, centers = 2)
# delay_prev06 <- delay_cluster06$cluster
# plot(delay_scale06, col=delay_prev06)
# 
# delay_scale08 <- scale(delay08$Delay)
# set.seed(1)
# delay_cluster08 <- kmeans(x = delay_scale08, centers = 2)
# delay_prev08 <- delay_cluster08$cluster
# plot(delay_scale08, col=delay_prev08)
# 
# delay_scale1 <- scale(delay1$Delay)
# set.seed(1)
# delay_cluster1 <- kmeans(x = delay_scale1, centers = 2)
# delay_prev1 <- delay_cluster1$cluster
# plot(delay_scale1, col=delay_prev1)
# 
# delay_scale12 <- scale(delay12$Delay)
# set.seed(1)
# delay_cluster12 <- kmeans(x = delay_scale12, centers = 2)
# delay_prev12 <- delay_cluster12$cluster
# plot(delay_scale12, col=delay_prev12)
```

### Somatório da Carga dos enlaces ópticos por evento(normalizado pelo maior somatório).

```{r echo=FALSE, results=FALSE, warning=FALSE}

x <- c(1:100)

 # par(mfrow=c(3,2))
 # 
 # plot(ecdf(load_links_optic04$Total_Load),col="#CCE5FF")
 # lines(ecdf(load_links_optic06$Total_Load),col="#36393D")
 # lines(ecdf(load_links_optic08$Total_Load),col="#003366")
 # lines(ecdf(load_links_optic1$Total_Load),col="#B20000")
 # lines(ecdf(load_links_optic12$Total_Load),col="#647687")
 # 
 # plot(load_links_optic04$Total_Load,col="#CCE5FF")
 # plot(load_links_optic06$Total_Load,col="#36393D")
 # plot(load_links_optic08$Total_Load,col="#003366")
 # plot(load_links_optic1$Total_Load,col="#B20000")
 # plot(load_links_optic12$Total_Load,col="#647687")
 # 
 # h04 <- hist(load_links_optic04$Total_Load,col="#CCE5FF")
 # h06 <- hist(load_links_optic06$Total_Load,col="#36393D")
 # h08 <- hist(load_links_optic08$Total_Load,col="#003366")
 # h1 <- hist(load_links_optic1$Total_Load,col="#B20000")
 # h12 <- hist(load_links_optic12$Total_Load,col="#647687")
 # 
 # boxplot(load_links_optic04$Total_Load,col="#CCE5FF")
 # boxplot(load_links_optic06$Total_Load,col="#36393D")
 # boxplot(load_links_optic08$Total_Load,col="#003366")
 # boxplot(load_links_optic1$Total_Load,col="#B20000")
 # boxplot(load_links_optic12$Total_Load,col="#647687")

 par(mfrow=c(1,1))

 plot(x,load_links_normal02,col=rgb(0.4,0.4,0.8,0.6), pch=16 , cex=1.3 , xlab="Events" , ylab="Average Load", ylim = c(0,1))
 model <- lm(load_links_normal02 ~ x + I(x^2) + I(x^3) )
 myPredict <- predict( model , interval="predict" )
 ix <- sort(x,index.return=T)$ix
 lines(x[ix], myPredict[ix , 1], col=2, lwd=2 )
 
 plot(x,load_links_normal04,col=rgb(0.4,0.4,0.8,0.6), pch=16 , cex=1.3 , xlab="Events" , ylab="Average Load", ylim = c(0,1))
 model <- lm(load_links_normal04 ~ x + I(x^2) + I(x^3) )
 myPredict <- predict( model , interval="predict" )
 ix <- sort(x,index.return=T)$ix
 lines(x[ix], myPredict[ix , 1], col=2, lwd=2 )

 plot(x,load_links_normal06,col=rgb(0.4,0.4,0.8,0.6), pch=16 , cex=1.3 , xlab="Events" , ylab="Average Load")
 model <- lm(load_links_normal06 ~ x + I(x^2) + I(x^3) )
 myPredict <- predict( model , interval="predict" )
 ix <- sort(x,index.return=T)$ix
 lines(x[ix], myPredict[ix , 1], col=2, lwd=2 )

 plot(x,load_links_normal08,col=rgb(0.4,0.4,0.8,0.6), pch=16 , cex=1.3 , xlab="Events" , ylab="Average Load")
 model <- lm(load_links_normal08 ~ x + I(x^2) + I(x^3) )
 myPredict <- predict( model , interval="predict" )
 ix <- sort(x,index.return=T)$ix
 lines(x[ix], myPredict[ix , 1], col=2, lwd=2 )

 plot(x,load_links_normal1,col=rgb(0.4,0.4,0.8,0.6), pch=16 , cex=1.3 , xlab="Events" , ylab="Average Load")
 model <- lm(load_links_normal1 ~ x + I(x^2) + I(x^3))
 myPredict <- predict( model , interval="predict" )
 ix <- sort(x,index.return=T)$ix
 lines(x[ix], myPredict[ix , 1], col=2, lwd=2 )

 plot(x,load_links_normal12,col=rgb(0.4,0.4,0.8,0.6), pch=16 , cex=1.3 , xlab="Events" , ylab="Average Load")
 model <- lm(load_links_normal12 ~ x + I(x^2) + I(x^3))
 myPredict <- predict( model , interval="predict" )
 ix <- sort(x,index.return=T)$ix
 lines(x[ix], myPredict[ix , 1], col=2, lwd=2 )
 
 plot(x,load_links_normal14,col=rgb(0.4,0.4,0.8,0.6), pch=16 , cex=1.3 , xlab="Events" , ylab="Average Load")
 model <- lm(load_links_normal14 ~ x + I(x^2) + I(x^3))
 myPredict <- predict( model , interval="predict" )
 ix <- sort(x,index.return=T)$ix
 lines(x[ix], myPredict[ix , 1], col=2, lwd=2 )

```

<!-- ### Médias -->

```{r echo=FALSE, results=FALSE, warning=FALSE}
summary(delay02$Delay)
summary(delay04$Delay)
summary(delay06$Delay)
summary(delay08$Delay)
summary(delay1$Delay)
summary(delay12$Delay)

sd(delay02$Delay)
sd(delay04$Delay)
sd(delay06$Delay)
sd(delay08$Delay)
sd(delay1$Delay)
sd(delay12$Delay)

var(delay02$Delay)
var(delay04$Delay)
var(delay06$Delay)
var(delay08$Delay)
var(delay1$Delay)
var(delay12$Delay)

#################################################################
summary(cache_vs_cloud02$Cloud)
summary(cache_vs_cloud02$Cache)
summary(ratio_server_use02)

hist(cache_vs_cloud02$Cloud)
hist(cache_vs_cloud02$Cache)
hist(ratio_server_use02)

plot(ecdf(cache_vs_cloud02$Cloud))
plot(ecdf(cache_vs_cloud02$Cache))
plot(ecdf(ratio_server_use02))

median(cache_vs_cloud02$Cloud)
median(cache_vs_cloud02$Cache)
median(ratio_server_use02)

sd(cache_vs_cloud02$Cloud)
sd(cache_vs_cloud02$Cache)
sd(ratio_server_use02)

max(cache_vs_cloud02$Cloud)
max(ratio_server_use02)
#################################################################
summary(cache_vs_cloud04$Cloud)
summary(cache_vs_cloud04$Cache)
summary(ratio_server_use04)

hist(cache_vs_cloud04$Cloud)
hist(cache_vs_cloud04$Cache)
hist(ratio_server_use04)

plot(ecdf(cache_vs_cloud04$Cloud))
plot(ecdf(cache_vs_cloud04$Cache))
plot(ecdf(ratio_server_use04))

median(cache_vs_cloud04$Cloud)
median(cache_vs_cloud04$Cache)
median(ratio_server_use04)

sd(cache_vs_cloud04$Cloud)
sd(cache_vs_cloud04$Cache)
sd(ratio_server_use04)

max(cache_vs_cloud04$Cloud)
max(ratio_server_use04)
#################################################################
summary(cache_vs_cloud06$Cloud)
summary(cache_vs_cloud06$Cache)
summary(ratio_server_use06)

hist(cache_vs_cloud06$Cloud)
hist(cache_vs_cloud06$Cache)
hist(ratio_server_use06)

plot(ecdf(cache_vs_cloud06$Cloud))
plot(ecdf(cache_vs_cloud06$Cache))
plot(ecdf(ratio_server_use06))

median(cache_vs_cloud06$Cloud)
median(cache_vs_cloud06$Cache)
median(ratio_server_use06)

max(ratio_server_use06)
#################################################################
summary(cache_vs_cloud08$Cloud)
summary(cache_vs_cloud08$Cache)
summary(ratio_server_use08)

hist(cache_vs_cloud08$Cloud)
hist(cache_vs_cloud08$Cache)
hist(ratio_server_use08)

plot(ecdf(cache_vs_cloud08$Cloud))
plot(ecdf(cache_vs_cloud08$Cache))
plot(ecdf(ratio_server_use08))

median(cache_vs_cloud08$Cloud)
median(cache_vs_cloud08$Cache)
median(ratio_server_use08)

print("teste")
print(max(ratio_server_use08))
#################################################################
summary(cache_vs_cloud1$Cloud)
summary(cache_vs_cloud1$Cache)
summary(ratio_server_use1)


hist(cache_vs_cloud1$Cloud)
hist(cache_vs_cloud1$Cache)
hist(ratio_server_use1)

plot(ecdf(cache_vs_cloud1$Cloud))
plot(ecdf(cache_vs_cloud1$Cache))
plot(ecdf(ratio_server_use1))

median(cache_vs_cloud1$Cloud)
median(cache_vs_cloud1$Cache)
median(ratio_server_use1)

#################################################################
summary(cache_vs_cloud12$Cloud)
summary(cache_vs_cloud12$Cache)
summary(ratio_server_use12)

hist(cache_vs_cloud12$Cloud)
hist(cache_vs_cloud12$Cache)
hist(ratio_server_use12)

plot(ecdf(cache_vs_cloud12$Cloud))
plot(ecdf(cache_vs_cloud12$Cache))
plot(ecdf(ratio_server_use12))

median(cache_vs_cloud12$Cloud)
median(cache_vs_cloud12$Cache)
median(ratio_server_use12)
max(summary(cache_vs_cloud12$Cloud))
```