---
title: "Análise de dados"
author: "Marisangila Alves"
date: "7/28/2021"
output: html_document
---

```{r setup, include=FALSE, warning=FALSE, message=FALSE}
knitr::opts_chunk$set(echo = TRUE)
library(readxl)
library(dplyr)
library(ggplot2)
```

```{r echo=FALSE, message=FALSE}
# alpha 1
server_use1 <- data.frame(read_excel("../dataAnalysis/data/instance_teste.xlsx", sheet='Server_Use', col_names=TRUE))
rate_admission1 <- data.frame(read_excel("../dataAnalysis/data/instance_teste.xlsx", sheet='Rate_Admission', col_names=TRUE))
scattering1 <- data.frame(read_excel("../dataAnalysis/data/instance_teste.xlsx", sheet='Scattering', col_names=TRUE))
load_links1 <- data.frame(read_excel("../dataAnalysis/data/instance_teste.xlsx", sheet='Load_Links', col_names=TRUE))
poisson1 = data.frame(read_excel("../dataAnalysis/data/instance_teste.xlsx", sheet='Poisson', col_names=TRUE))
zipf1 = data.frame(read_excel("../dataAnalysis/data/instance_teste.xlsx", sheet='Zipf', col_names=TRUE))
times1 <- read.table("../dataAnalysis/data/instance_3.dat", header = TRUE)

# alpha 0.5
server_use05 <- data.frame(read_excel("../dataAnalysis/data/instance_teste.xlsx", sheet='Server_Use', col_names=TRUE))
rate_admission05 <- data.frame(read_excel("../dataAnalysis/data/instance_teste.xlsx", sheet='Rate_Admission', col_names=TRUE))
scattering05 <- data.frame(read_excel("../dataAnalysis/data/instance_teste.xlsx", sheet='Scattering', col_names=TRUE))
load_links05 <- data.frame(read_excel("../dataAnalysis/data/instance_teste.xlsx", sheet='Load_Links', col_names=TRUE))
times05 <- read.table("../dataAnalysis/data/instance_3.dat", header = TRUE)

# alpha 0
server_use0 <- data.frame(read_excel("../dataAnalysis/data/instance_teste.xlsx", sheet='Server_Use', col_names=TRUE))
rate_admission0 <- data.frame(read_excel("../dataAnalysis/data/instance_teste.xlsx", sheet='Rate_Admission', col_names=TRUE))
scattering0 <- data.frame(read_excel("../dataAnalysis/data/instance_teste.xlsx", sheet='Scattering', col_names=TRUE))
load_links0 <- data.frame(read_excel("../dataAnalysis/data/instance_teste.xlsx", sheet='Load_Links', col_names=TRUE))
times0 <- read.table("../dataAnalysis/data/instance_3.dat", header = TRUE)



alpha <- c(0,0.5,1)
lambda <- 5
n <- 100
beta <- 0.2

bs <- unique(server_use05$BS)
server_use_bs_by_n1 <- matrix(ncol=n)
server_use_bs_by_n05 <- matrix(ncol=n)
server_use_bs_by_n0 <- matrix(ncol=n)
```
### Parâmetros

    Parâmetros | Valores
    -----------|----------
    alfa       | `r alpha`
    lambda     | `r lambda`
    n          | `r n`
    beta       | `r beta`
    BS         | `r length(bs)`
    Cache      | `r 50`
    UE         | `r 50`
    Resources  | MBS 800 SBS 400
   
### Tempo de execução da otimização.

```{r echo=FALSE, message=FALSE, results=FALSE, warning=FALSE}
max_time1 <- max(times1$times)
times.optimize1 <- times1$times[times1$times != max_time1]
events1 <- c(1:length(times.optimize1))
times_df1 <- data.frame(events1,times.optimize1)

max_time05 <- max(times05$times)
times.optimize05 <- times05$times[times05$times != max_time05]
events05 <- c(1:length(times.optimize05))
times_df05 <- data.frame(events05,times.optimize05)

max_time0 <- max(times0$times)
times.optimize0 <- times0$times[times0$times != max_time0]
events0 <- c(1:length(times.optimize0))
times_df0 <- data.frame(events0,times.optimize0)

par(mflow= c(1,2))
plot(type = "l",times_df1,col="blue",xlab = "Requests",ylab = "Time Execution",legend="TESTE")
lines(times_df05,col="red")
lines(times_df0,col="green")
legend(x = "bottomright", 
       legend = c("alpha = 1", "alpha = 0.5","alpha = 0"), 
       col = c("blue","red","green"), 
       horiz = F ,
       lty = 1,
       lwd = 3, 
       bty = "n")

hist(poisson1$Qtd_Requests)

```

   
    
### Taxa de requisições alocadas.

$\alpha : 1 =$ `r  rate_admission1$Rate_Admission`

$\alpha : 0.5 =$ `r  rate_admission05$Rate_Admission`

$\alpha : 0 =$ `r  rate_admission0$Rate_Admission`

### Uso de servidor por evento.
    
```{r echo=FALSE, message=FALSE, results=FALSE, warning=FALSE}
x1 <- c()
x05 <- c()
x0 <- c()
for(i in bs){
  for(j in 1:n){
    server_use_bs1 <- server_use1 %>% filter(server_use1$BS == i)
    server_use_bs05 <- server_use05 %>% filter(server_use05$BS == i)
    server_use_bs0 <- server_use0 %>% filter(server_use0$BS == i)
    server_use_n1 <-  server_use_bs1 %>% filter(server_use_bs1$Event == j)
    server_use_n05 <-  server_use_bs05 %>% filter(server_use_bs05$Event == j)
    server_use_n0 <-  server_use_bs0 %>% filter(server_use_bs0$Event == j)
    server_use_n_last1 <- server_use_n1$Use
    server_use_n_last05 <- server_use_n05$Use
    server_use_n_last0 <- server_use_n0$Use
    x1 <- append(x1,server_use_n_last1)
    x05 <- append(x05,server_use_n_last05)
    x0 <- append(x0,server_use_n_last0)
  }
  server_use_bs_by_n1 <- rbind(server_use_bs_by_n1,x1)
  server_use_bs_by_n05 <- rbind(server_use_bs_by_n05,x05)
  server_use_bs_by_n0 <- rbind(server_use_bs_by_n0,x0)
  x1 <- NULL
  x05 <- NULL
  x0 <- NULL
}
server_use_bs_by_n1 <- server_use_bs_by_n1[-1,]
server_use_bs_by_n05 <- server_use_bs_by_n05[-1,]
server_use_bs_by_n0 <- server_use_bs_by_n0[-1,]
row.names(server_use_bs_by_n1) <- bs
row.names(server_use_bs_by_n05) <- bs
row.names(server_use_bs_by_n0) <- bs

#barplot(server_use_bs_by_n1,xlab = "Events")
#barplot(server_use_bs_by_n05,xlab = "Events")
#barplot(server_use_bs_by_n0,xlab = "Events")
 
# Grouped barplot
#barplot(server_use_bs_by_n, col=colors()[c(23,89,12)] , border="white", font.axis=2,beside=T,legend=rownames(bs), xlab="BS",font.lab=2)

plot(ecdf(server_use1$Use),col="blue",xlab = "Requests",ylab = "Rate Server Use")
lines(ecdf(server_use05$Use),col="red")
lines(ecdf(server_use0$Use),col="green")
legend(x = "bottomright", 
       legend = c("alpha = 1", "alpha = 0.5","alpha = 0"), 
       col = c("blue","red","green"), 
       horiz = F ,
       lty = 1,
       lwd = 3, 
       bty = "n")

#hist(server_use1$Use,freq=F,breaks=10)
#lines(density(server_use1$Use))
#hist(server_use05$Use,freq=F,breaks=10)
#lines(density(server_use05$Use))
#hist(server_use0$Use,freq=F,breaks=10)
#lines(density(server_use0$Use))
```

### Fraguimentação de enlaces por evento.

```{r echo=FALSE}
# plot(scattering1$Scattering,type="l",xlab = "Events",ylab = "Scattering",col="blue")
# lines(scattering05$Scattering,col="red")
# lines(scattering0$Scattering,col="green")
# legend(x = "topleft",
#        legend = c("alpha = 1", "alpha = 0.5", "alpha = 0"),
#        col = c("blue","red","green"),
#        horiz = F ,
#        lty = 1,
#        lwd = 3,
#        bty = "n")
```


### Carga média de enlaces por evento.
```{r echo=FALSE}
load_links_means1 <- c()
load_links_means05 <- c()
load_links_means0 <- c()
load_links_sd1 <- c()
load_links_sd05 <- c()
load_links_sd0 <- c()
for (i in 1:n){
  load_links_n1 <- load_links1 %>% filter(load_links1$Event == i)
  load_links_n05 <- load_links05 %>% filter(load_links05$Event == i)
  load_links_n0 <- load_links0 %>% filter(load_links0$Event == i)
  mean1 <- mean(load_links_n1$Total_Load)
  mean05 <- mean(load_links_n05$Total_Load)
  mean0 <- mean(load_links_n0$Total_Load)
  sd1 <- sd(load_links_n1$Total_Load)
  sd05 <- sd(load_links_n05$Total_Load)
  sd0 <- sd(load_links_n0$Total_Load)
  load_links_means1 = append(load_links_means1,mean1)
  load_links_means05 = append(load_links_means05,mean05)
  load_links_means0 = append(load_links_means0,mean0)
  load_links_sd1 = append(load_links_means1,sd1)
  load_links_sd05 = append(load_links_means05,sd05)
  load_links_sd0 = append(load_links_means0,sd0)
}


load_links_means1 <- na.omit(load_links_means1)
load_links_means05 <- na.omit(load_links_means05)
load_links_means0 <- na.omit(load_links_means0)


plot(load_links_means1, type="l",xlab = "Events",ylab = "Average Links Load ",col="blue",ylim = c(min(load_links_means0),max(load_links_means1)))
lines(load_links_means05,col="red")
lines(load_links_means0,col="green")
legend(x = "topleft", 
       legend = c("alpha = 1", "alpha = 0.5","alpha = 0"), 
       col = c("blue","red","green"), 
       horiz = F,
       lty = 1,
       lwd = 3, 
       bty = "n")


```


